臺灣臺中地方法院刑事判決
110年度訴字第748號
                                      111年度訴字第235號
公  訴  人  臺灣臺中地方檢察署檢察官
被      告  謝文國


            劉家家





            林宬億


            陳彥任


上  一  人
選任辯護人  郭怡均律師
上列被告因違反廢棄物清理法案件，經檢察官提起公訴（109年
度偵字第38734號、110年度偵字第7674、7906、10807號）、追
加起訴（110年度偵字第10423號），及移送併辦（110年度偵字
第17301號），本院判決如下：
    主    文
戊○○犯如附表一所示之罪，各處如附表一「主文」欄所示之刑及
沒收。應執行有期徒刑壹年貳月。
丁○○犯如附表一所示之罪，各處如附表一「主文」欄所示之刑及
沒收。應執行有期徒刑玖月，如易科罰金，以新臺幣壹仟元折算
壹日。
丙○○、陳彥任均無罪。
    犯罪事實
一、戊○○、丁○○均可預見半夜在鮮有人經過之路段，駕車分駐各
    點，透過手持無線電以暗語方式回報路過車輛狀況，可能係
    為從事非法清理廢棄物之車輛進行把風，竟為賺取報酬，仍
    基於縱使發生非法清理廢棄物之結果，亦不違背其本意之不
    確定故意，而分別為下列行為：
（一）戊○○、丁○○與朱建菱（業經本院以110年度訴字第955號判
      決在案）、乙○○（業經本院於民國111年3月24日以110年
      度訴字第748號判決在案），以及綽號「大七」、「小七
      」之成年男子，共同基於非法清理廢棄物之犯意聯絡，於
      109年9月4日晚間至5日凌晨、5日晚間至6日凌晨、6日晚
      間至7日凌晨、7日晚間至8日凌晨時段，由戊○○駕駛車牌
      號碼000-0000號（其中109年9月5日23時49分許至翌日0時
      23分許係向不知情之丙○○借用車牌號碼0000-00號）、丁○○駕駛車牌號碼000-0000號、朱建菱駕駛車牌號碼000-000
      0號、乙○○駕駛車牌號碼000-0000號自用小客車，在臺中
      市○○區○○○段000○00地號土地（下稱A土地）附近，以前述
      方式把風，使「大七」、「小七」聯繫載運一般事業廢棄
      物之曳引車得以順利至A土地傾倒包含廢塑膠袋、紙類、
      廢玻璃、廢木材、廢鐵、廢塑料、廢汽車零件等廢棄物（
      量體為深度283公分、寬度2108公分、長度2315公分）。
      戊○○、丁○○並因此分別獲得3000元、1萬2000元之報酬。
（二）戊○○、丁○○與朱建菱（業經本院以110年度訴字第955號判
      決在案）、己○○（業經本院於111年3月24日以110年度訴
      字第748號判決在案），以及綽號「阿中」、「不中用」
      之成年男子（另由檢察官偵查中），共同基於非法清理廢
      棄物之犯意聯絡，於109年11月1日凌晨，由戊○○駕駛車牌
      號碼000-0000號自用小客車至臺中市○○區○○段0地號土地
      （下稱B土地）附近，以前述方式把風，另由己○○駕駛車
      牌號碼000-0000號板車將挖土機載運至B土地，使「阿中
      」、「不中用」聯繫載運一般事業廢棄物之曳引車得以順
      利至B土地傾倒，並由不詳之成年人操作挖土機將廢棄物
      推下邊坡。戊○○並因此獲得3000元報酬。嗣於109年12月1
      9日晚間至20日凌晨時段，又由戊○○駕駛車牌號碼000-000
      0號、丁○○駕駛車牌號碼000-0000號自用小客車至B土地附
      近，以前述方式把風，另由己○○駕駛車牌號碼000-0000號
      板車將挖土機載運至B土地，使「阿中」聯繫載運一般事
      業廢棄物之曳引車得以順利至B土地傾倒，並由不詳之成
      年人操作挖土機將廢棄物推下邊坡。嗣己○○駕駛上開板車
      返回B土地載運挖土機離開，戊○○亦駕車離開時，為警於
      附近路上逮捕，並扣得如附表二編號1至4所示之物。經臺
      中市政府環境保護局稽查人員於109年12月20日10時11分
      前往現場稽查，發現傾倒之廢棄物包含玻璃類、混泥土塊
      類及雜質類（木屑、矽酸鈣板），總重量10.75公斤；嗣
      於同日13時30分許，會同戊○○、己○○確認棄置之位置及數
      量，新增廢棄物數量約1車，內容物為木板、石膏板、裝
      潢合板及拆除廢線管等。警方復於110年2月24日，持本院
      法官核發之搜索票及經丁○○同意搜索，而扣得如附表二編
      號5所示之物，始查悉上情。
二、案經內政部警政署保安警察第七總隊第三大隊報告及臺灣臺
    中地方檢察署檢察官自動檢舉偵查起訴、追加起訴及移送併
    辦。
    理    由
甲、有罪部分
壹、證據能力部分：
一、本案據以認定被告戊○○、丁○○犯罪之供述證據，有關被告戊○○、丁○○本人以外之人於審判外之陳述部分，業經本院於準
    備程序及審判期日時予以提示並告以要旨，而公訴人、被告
    戊○○、丁○○均未爭執證據能力，且迄本院言詞辯論終結前均
    未聲明異議。本院審酌該等證據之作成、取得，尚無違法不
    當之情形，亦無顯不可信之情況，且均為證明本案犯罪事實
    存否所必要，認以之為證據應屬適當。依刑事訴訟法第159
    條之5規定，具有證據能力。
二、本案所引用之非供述證據部分，無證據顯示係實施刑事訴訟
    程序之公務員違背法定程序所取得。依同法第158條之4規定
    反面解釋，亦具有證據能力。
貳、認定犯罪事實所憑之證據及理由：
    上開犯罪事實，業據被告戊○○、丁○○於本院審理時坦承不諱
    ，核與其等互為證人所為證述及證人乙○○、己○○、丙○○、陳
    彥任於偵查中具結之證述，相互吻合，並有如附件所示書證
    及扣案如附表二所示之物可佐。足認被告戊○○、丁○○之自白
    與事實相符，堪可採信。綜上，本案事證明確，被告戊○○、
    丁○○上開犯行，洵堪認定，均應依法論科。
參、論罪科刑：
一、按從事廢棄物清除、處理業務者，應向直轄市、縣（市）主
    管機關或中央主管機關委託之機關申請核發公民營廢棄物清
    除處理機構許可文件後，始得受託清除、處理廢棄物業務，
    廢棄物清理法第41條第1項定有明文。未依同法第41條第1項
    規定領有廢棄物清除、處理許可文件，從事廢棄物貯存、清
    除、處理，或未依廢棄物清除、處理許可文件內容貯存、清
    除、處理廢棄物，依據同法第46條第4款定有刑責。而同法
    第46條第4款所規定之犯罪構成要件行為，計有「貯存」、
    「清除」及「處理」三者，「貯存」指事業廢棄物於清除、
    處理前，放置於特定地點或貯存容器、設施內之行為，「清
    除」指事業廢棄物之收集、運輸行為，「處理」指下列行為
    ：1.中間處理：指事業廢棄物在最終處置或再利用前，以物
    理、化學、生物、熱處理或其他處理方法，改變其物理、化
    學、生物特性或成分，達成分離、減積、去毒、固化或穩定
    之行為。2.最終處置：指衛生掩埋、封閉掩埋、安定掩埋或
    海洋棄置事業廢棄物之行為。3.再利用：指事業產生之事業
    廢棄物自行、販賣、轉讓或委託做為原料、材料、燃料、填
    土或其他經中央目的事業主管機關認定之用途行為，並應符
    合其規定者，事業廢棄物貯存清除處理方法及設施標準第2
    條第1、2、3款定有明文。經查，本案係由共犯「大七」、
    「小七」、「阿中」、「不中用」等人聯繫不詳曳引車司機
    駕車收取經拆卸之廢棄物後，載運至A、B土地進行傾倒、堆
    置，構成清除、處理之清理廢棄物行為。是核被告戊○○、丁○○就犯罪事實一（一）、（二）所為，均係犯廢棄物清理法
    第46條第4款前段之非法清理廢棄物罪。起訴書及移送併辦
    意旨書記載被告戊○○、丁○○係犯同款之非法「清除」廢棄物
    罪，容有誤會，應由本院逕予更正。
二、被告戊○○、丁○○就犯罪事實一（一）部分，與共犯「大七」
    、「小七」、朱建菱、乙○○等人間；就犯罪事實一（二）部
    分，與共犯「阿中」、「不中用」、朱建菱、己○○等人間，
    各有犯意聯絡及行為分擔，均為共同正犯。
三、又依廢棄物清理法第41條第1項前段以觀，可知立法者顯然
    已預定廢棄物之清除、處理行為通常具有反覆實行之性質。
    是非法清理廢棄物罪本質上即具有反覆性，而為集合犯（最
    高法院104年度第9次刑事庭會議決議參照）。準此，被告戊○○、丁○○分別於犯罪事實一（一）、（二）所載時段，就A
    、B土地多次擔任把風人員，而共同非法清理廢棄物，均屬
    集合犯，就犯罪事實一（一）、（二）各僅論以一罪。
四、被告戊○○、丁○○所為上開2罪，犯意各別，行為互殊，應分
    論併罰。
五、按刑法第59條規定之酌量減輕其刑，必須犯罪另有特殊之原
    因與環境，在客觀上足以引起一般同情，認為即使予以宣告
    法定最低度刑，猶嫌過重者，始有其適用（最高法院100年
    度台上字第744號判決意旨參照）。查被告丁○○本案所犯之
    罪，法定刑為「1年以上5年以下有期徒刑，得併科新臺幣1,
    500萬元以下罰金」，不可謂不重，惟犯該罪之人，其原因
    動機不一，犯罪情節未必盡相同，其行為所造成危害社會、
    破壞生態環境之程度自屬有異。於此情形，倘依其情狀處以
    適當之刑，即足以懲儆，並可達防衛社會之目的者，自非不
    可依客觀之犯行與主觀之惡性二者加以考量其情狀是否有可
    憫恕之處，適用刑法第59條之規定酌量減輕其刑，期使個案
    裁判之量刑能斟酌至當，符合比例原則。經查，被告丁○○於
    本案係擔任把風人員，參與期間5日，乃聽命於上層、負責
    相對輕微之工作，其參與本案犯罪程度相對較低，且犯罪後
    已坦承犯行。復考量被告丁○○前無犯罪之前科紀錄，尚須扶
    養3名未成年子女，其中1名4歲之小孩需其帶在身邊照顧。
    是以，本院認被告丁○○所為上開2次犯行若科以前述最輕本
    刑，猶嫌過重，其犯罪情狀在客觀上足以引起一般同情，而
    尚堪憫恕，爰均依刑法第59規定，酌量減輕其刑。
六、爰審酌被告戊○○、丁○○於上開2次犯行均係擔任把風人員，
    犯罪後均已坦承犯行，態度尚可，復斟酌本案傾倒之廢棄物
    乃一般事業廢棄物及各次傾倒之數量，暨被告戊○○、丁○○各
    自參與之期間、程度，兼衡被告戊○○、丁○○各自所陳之學經
    歷及家庭、生活、經濟狀況（見本院訴748卷第226頁）等一
    切情狀，分別量處如附表一「主文」欄所示之刑，並就被告
    丁○○部分諭知易科罰金之折算標準，暨分別定其等應執行之
    刑如主文。
七、沒收部分：
（一）犯罪工具：
    1.按供犯罪所用、犯罪預備之物或犯罪所生之物，屬於犯罪
      行為人者，得沒收之，刑法第38條第2項定有明文。經查
      ，扣案如附表二編號1、5所示之手機，分別為被告戊○○、
      丁○○所有，且係供其等與共犯聯繫本案犯罪使用，業據其
      等供承在卷（見本院訴748卷二第211頁）。爰依上開規定
      ，分別於被告2人所犯各罪刑項下宣告沒收。
    2.至扣案如附表二編號2之自用小客車，乃被告戊○○之侄子
      所有，業經被告戊○○陳明在卷（見本院訴748卷二第211頁
      ），並有該車之車籍查詢資料附卷可參（見偵38734卷一
      第130頁），堪認該扣案車輛並非被告戊○○所有，自不得
      宣告沒收。又扣案如附表二編號3、4所示之物，乃「不中
      用」交給被告戊○○聯繫本案犯行使用，業經被告戊○○供述
      在卷（見偵38734卷一第65頁），復無證據足認該等扣案
      無線電為被告戊○○所有，故亦不予宣告沒收，均併此敘明
      。
（二）犯罪所得：
      被告戊○○就犯罪事實一（一）、（二）部分各獲得報酬30
      00元，業經被告戊○○供陳在卷（見本院訴748卷一第52頁
      ），堪認被告戊○○於犯罪事實一（一）、（二）之犯罪所
      得各為3000元；而被告丁○○就犯罪事實一（一）部分，總
      共獲得報酬1萬2000元，至於就犯罪事實一（二）部分則
      未取得報酬即為警查獲，亦據被告丁○○供陳在卷（見本院
      訴748卷二第225頁），堪認上開1萬2000元乃被告丁○○於
      犯罪事實一（一）之犯罪所得。又被告戊○○、丁○○上開犯
      罪所得均未扣案，均應依刑法第38條之1第1項前段、第3
      項規定，分別於其等所犯各罪刑項下宣告沒收，並於全部
      或一部不能沒收或不宜執行沒收時，追徵其價額。
乙、無罪部分：
壹、公訴意旨另略以：被告丙○○可知悉夜半時分在鮮有人經過之
    荒涼路段，分駐各點，以手持無線電為「重車」、「挖土機
    」、「板車」之進出而負責在附近路段顧點擔任回報該路段
    進出車輛狀況工作，即是在為傾倒非法傾倒廢棄物之車輛進
    行把風工作，其為賺取薪資，仍基於非法清除廢棄物之不確
    定故意，與被告戊○○、朱建菱等人共同基於非法清除廢棄物
    之犯意聯絡，於109年9月5日23時許，駕駛車牌號碼0000-00
    號自用小客車，依指示至A土地附近之指定位置負責把風工
    作。而被告陳彥任於109年9月4日晚間至109年9月5日凌晨時
    段，駕駛車牌號碼000-0000號自用小客車自新竹搭載「大七
    」、「小七」之人，前往本案A土地附近之后里馬場停車場
    與其他自小客車集合期間，發現「大七」於電話中聯繫板車
    、挖土機及多輛滿載之「重車」即曳引車到現場，「小七」
    到場後即派發無線電予該等車輛以供聯絡，各該車輛即在特
    定路口停等把風，隨即有多輛曳引車在該處進出，其則依指
    示搭載「小七」在附近巡繞，依此情形，可預見並知悉「大
    七」、「小七」、在場集合之自小客車駕駛人即被告朱建菱
    、戊○○、丁○○、乙○○、林宸億及曳引車之駕駛係從事非法清
    理廢棄物之行為，為賺取每車次4000元之報酬，竟仍基於縱
    使與「大七」、「小七」等人共同進行非法清理廢棄物行為
    亦不違背其本意之不確定故意之犯意聯絡，於109年9月5日晚
    間至6日凌晨時段、109年9月6日晚間至9月7日凌晨時段、10
    9年9月7日晚間至9月8日凌晨時段，駕駛上開自用小客車，搭
    載「大七」、「小七」至A土地附近之指定位置，與被告朱
    建菱、戊○○、丁○○、乙○○、丙○○駕駛之車輛會合後，依上開
    模式運作，被告陳彥任則依指示搭載「小七」在附近巡繞。
    被告丙○○、陳彥任上開行為，使載運一般事業廢棄物之曳引
    車得以順利至A土地傾倒。被告丙○○、陳彥任並因此分別獲得1
    000元、1萬2000元之報酬。因認被告丙○○、陳彥任均為犯罪
    事實一（一）之共同正犯，而涉犯廢棄物清理法第46條第4
    款前段之非法清除、清理廢棄物罪嫌等語。
貳、按犯罪事實應依證據認定之，無證據不得認定犯罪事實；不
    能證明被告犯罪或其行為不罰者，即應諭知無罪之判決，刑
    事訴訟法第154條第2項、第301條第1項分別定有明文。次按
    認定不利於被告之事實，須依積極證據，苟積極證據不足為
    不利於被告事實之認定時，即應為有利於被告之認定。又認
    定犯罪事實所憑之證據，雖不以直接證據為限，間接證據亦
    包括在內，然而無論直接或間接證據，其為訴訟上之證明，
    須達於通常一般人均不致有所懷疑，而得確信其為真實之程
    度，始得據為有罪之認定（最高法院30年上字第816號、76
    年台上字第4986號判例意旨參照）。又刑事訴訟法第161條
    第1項規定，檢察官就被告犯罪事實，應負舉證責任，並指
    出證明之方法，是檢察官對於起訴之犯罪事實，應負提出證
    據及說服之實質舉證責任，倘其所提出之證據，不足為被告
    有罪之積極證明，或其指出證明之方法，無從說服法院以形
    成被告有罪之心證，基於無罪推定之原則，自應為被告無罪
    判決之諭知（最高法院92年度台上字第128號判例意旨參照
    ）。
參、公訴意旨認被告丙○○、陳彥任涉犯上開罪嫌，無非係以路口
    監視器攝得車牌號碼0000-00號及BEP-5153號自用小客車之
    畫面、被告戊○○及丙○○持用手機之翻拍畫面、被告陳彥任持
    用手機門號之通聯記錄、被告戊○○於警詢及偵查中之供述及
    證述，以及被告丙○○、陳彥任於警詢及偵查中之供述等，為
    其主要論據。
肆、訊據被告丙○○、陳彥任堅詞否認有何共同非法清除廢棄物之
    犯行，並分別以下列情詞置辯：①被告丙○○辯稱：我跟戊○○
    是認識20至30年的朋友，當時我在家中接到戊○○的電話，說
    他車子水箱破了，要跟我借車，我就開車到后里的后綜國中
    ，碰面後他問我可否把風，我說不要，他就向我借車開走，
    沒有再叫我把風，也沒有說他借車要去做什麼。戊○○沒有給
    我無線電，無線電本來就在他的車上，我沒有去碰。我在后
    綜國中等他的期間都沒有和他聯絡，我不知道他去做違法的
    事情。後來戊○○把車開回來時，因為車子只剩下一點油，我
    身上又沒錢，戊○○就給我1000元加油錢等語。②被告陳彥任
    辯稱：我是白牌計程車司機，我的工作時間本來就是夜班，
    亦即晚上6點到隔天早上6點，當時「大七」、「小七」是打
    電話來車行叫車，我就依指示載他們到A土地附近的空地，
    之後他們就上別人的車，我則留在原地等候，因為他們是包
    車，以每小時500元計算報酬。他們回來之後，我再載他們
    回新竹。我沒有過問他們是去做什麼，我不知道他們是在做
    違法的事情等語。被告陳彥任之辯護人另為其辯護稱：被告
    陳彥任係因擔任白牌計程車司機而搭載「大七」、「小七」
    自新竹前往A土地附近，被告陳彥任並不認識「大七」、「
    小七」，更未介入或參與傾倒廢棄物之行為。且卷內並無證
    據證明被告陳彥任對於同案被告等人是否具備清理廢棄物資
    格，以及有何違法之認識，亦無同案被告指證被告陳彥任。
    要難認被告陳彥任有何犯意聯絡及行為分擔等語。
伍、經查：
一、就被告丙○○部分：
（一）車牌號碼0000-00號自用小客車為被告丙○○所有，為被告
      丙○○所自承，並有該車之車籍查詢資料（見偵38734卷一
      第102頁）在卷可憑。且A土地附近之路口監視器有拍攝到
      車牌號碼0000-00號自用小客車於109年9月5日23時49分10
      秒許，行經馬場與后科路一段，於同日23時49分許、翌（
      6）日0時23分許，進、出廣益巷與后科路二段路口之情形
      （見偵38734卷一第101、433頁，偵7906卷第113頁之路口
      監視器畫面截圖）。上開事實，固堪認定。
（二）然而，綜觀被告丙○○於偵查中供稱：109年9月5日戊○○說
      他車子水箱壞掉，叫我過去，我到場後，他順便叫我把風
      ，但沒有跟我說為何要把風，只叫我看有無警車或可疑車
      輛而已，我就跟他說我不要，我只借他車子而已，當時我
      車上本來就有裝無線電，戊○○有跟我說頻道，但收不到訊
      號。戊○○後來開著我的車去哪裡繞，我也不知道。戊○○回
      來之後，有給我1000元的加油錢。我真的不知道他們在做
      這個（即非法清理廢棄物），如果知道的話，我不會借車
      給戊○○等語（見偵7674卷第100-103、105頁）；於偵查中
      以證人身分具結證稱：1000元是戊○○給我的加油錢。當時
      戊○○沒有跟我說重車等暗語，只說若發現警車就要說5號
      及警車往什麼方向，但戊○○給我的無線電頻道是錯誤的，
      所以我沒有收到訊號或回報。戊○○沒有跟我說要去倒廢棄
      物等語（見偵7674卷第106-109頁）；及於本院審理時供
      稱：無線電本來就是在戊○○車上，我沒有去碰，且是因為
      戊○○借用我的車子之後，車子沒有油，我才詢問戊○○有沒
      有錢借我去加油而已等語（見本院訴748卷二第229頁）。
      由上可見，被告丙○○始終表示其係因被告戊○○致電表示車
      輛水箱壞掉欲借車，方駕駛車牌號碼0000-00號自用小客
      車到A土地附近與被告戊○○碰面，且被告戊○○於碰面時雖
      有請其幫忙照看有無警車或可疑車輛，但並未告知係欲從
      事非法清理廢棄物行為，亦未交付手持無線電，被告丙○○
      當下並已拒絕把風，僅借車給被告戊○○使用，實際上亦未
      向被告戊○○回報路過車況，且被告戊○○歸還車輛時僅補貼
      借用車輛之加油錢1000元。
（三）又觀諸被告戊○○於警詢、偵查中及本院訊問時供稱：丙○○
      是我多年的朋友，我有一次去后里納骨塔附近，是有跟丙○○借車去做照水工作，也有叫丙○○在附近等我。當天是因
      為我的車子壞掉、水箱漏水，所以才打電話跟丙○○借車。
      我是約丙○○在附近碰面，然後我就開著丙○○的車子去放哨
      、把風，並叫丙○○在原地等我一下，幫忙看有無車輛進入
      ，如果有，要跟我說一下，但我沒有跟他說我在做什麼工
      作，丙○○不知道是在傾倒廢棄物。我忘記當時有沒有交給
      丙○○無線電。當天丙○○大約等我30分鐘至1小時，後來他
      就離開了。我還車的時候，有補貼丙○○加油錢，不超過10
      00元，因為我跟他借車等語（見偵38734卷一第366頁，偵
      38734卷二第106-107、132-133、151頁，本院訴748卷一
      第53頁）。由此可見，被告戊○○亦僅供稱其係因車輛水箱
      漏水而向被告丙○○借用車輛，且其借車時雖有請被告丙○○
      幫忙照看有無車輛進入，但並未告知係欲從事非法清理廢
      棄物行為，亦不記得有無交付手持無線電給被告丙○○，且
      其歸還車輛時僅補貼被告丙○○不超過1000元之加油錢。
（四）是依被告丙○○、戊○○上開陳述，僅可認定被告丙○○客觀上
      有借車給被告戊○○使用，尚不足以認定被告戊○○有公訴意
      旨所指交付手持無線電給丙○○、被告丙○○確有允諾並實際
      從事照看警車或可疑車輛後回報之把風工作，以及被告丙○○主觀上可預見係共同從事非法清理廢棄物行為。
（五）況且，倘若被告丙○○主觀上有與被告戊○○等人共同非法清
      理廢棄物之犯意聯絡，則被告丙○○理應把風至廢棄物傾倒
      完畢後才離開。然而，依廣益巷與后科路二段路口之監視
      器錄影畫面所示，車牌號碼0000-00號自用小客車進出A土
      地之時間為109年9月5日23時49分許至翌（6）日0時23分
      許；而載運挖土機之板車係於109年9月5日0時25分許始進
      入A土地，至翌（6）日3時44分許離開，載運廢棄物之重
      車（共5車）則係於109年9月6日1時29許起，始陸續進入A
      土地，嗣於同日1時54分起至2時30分許陸續離開（見偵38
      734卷一第431-432頁，偵7906卷第107-111頁）。可見被
      告戊○○駕駛被告丙○○車輛進入A土地之時間約僅半小時，
      且於載運挖土機之板車及載運廢棄物之重車進入A土地之
      前，被告戊○○即已駕車離開而歸還車輛給被告丙○○。由此
      益徵，被告丙○○確係因被告戊○○臨時拜託，方短暫出借車
      輛給被告戊○○使用，要難認被告丙○○主觀上有何共同非法
      清理廢棄物之犯意聯絡。
（六）再者，被告戊○○歸還車輛時雖有給付被告丙○○金錢。然查
      ，依被告戊○○、丙○○上開陳述可知，被告戊○○係因借用車
      輛方補貼加油錢給被告丙○○，且金額頂多1000元。衡以被
      告戊○○係於半夜致電向被告丙○○借用車輛，則其於借用後
      補貼一些加油錢給被告丙○○，亦合乎情理，要難遽認該等
      金錢即為被告丙○○把風之報酬。
（七）至於公訴人指稱被告戊○○係於離開半小時至1小時前往加
      油之期間，委託被告丙○○代理從事照水工作部分（見本院
      748卷二第228頁），則與被告戊○○、丙○○上開陳述不符，
      亦無其他證據可資佐證，尚無可採。此外，被告戊○○持用
      之手機內固有被告丙○○車輛車尾照片，然該照片係在車道
      上從後方車輛駕駛座往前拍攝，且拍攝時間為110年1月27
      日7時54分（見偵38734卷一第337頁），難認與本案有關
      。又被告丙○○與被告戊○○（暱稱「大寶」）、被告朱建菱
      （暱稱「帥到沒有方向感」）間固有LINE對話紀錄，然均
      為通話紀錄，並無任何文字訊息，且通話時間為109年11
      月、12日（見偵7674卷第15、17頁），亦難認與本案有何
      關聯。故此部分證據均不足以作為不利於被告丙○○之認定
      依據，附此敘明。
（八）基上，依檢察官所舉之證據，要難認被告丙○○就犯罪事實
      一（一）部分確有共同非法清理廢棄物之犯意聯絡及行為
      分擔。
二、就被告陳彥任部分：
（一）被告陳彥任有於上開公訴意旨所指時間，駕駛車牌號碼00
      0-0000號自用小客車，自新竹搭載「大七」、「小七」前
      往A土地附近乙節，業經被告陳彥任供承在卷，並有A土地
      附近之路口監視器畫面（見偵28734卷一第425-456頁，偵
      7906卷第103、113、127、143頁）附卷可佐。且依被告陳
      彥任持用手機門號之通聯記錄，可知被告陳彥任有駕車在
      A土地附近移動之情況（見偵10423卷第163-177頁）。此
      部分事實，固堪認定。然而，被告陳彥任僅係駕車搭載「
      大七」、「小七」，其所為並非屬非法清理廢棄物之構成
      要件行為，亦難認其所為對於廢棄物之清理具有不可或缺
      之地位。是以，要難認被告陳彥任就犯罪事實一（一）有
      何行為分擔。
（二）又按刑法第13條第2項規定：「行為人對於構成犯罪之事
      實，預見其發生而其發生並不違背其本意者，以故意論。
      」學理上或有稱為間接故意、不確定故意、未必故意。即
      行為人對於構成犯罪之事實（包含行為與結果），預見其
      發生，而此發生不違背其本意，存有「認識」及容任發生
      之「意欲」。而此所謂「預見」，乃指基於經驗法則、論
      理法則，可以預料得見如何之行為，將會有一定結果發生
      之可能（最高法院104年度台上字第1127號判決意旨參照
      ）。經查：
    1.被告陳彥任於警詢、偵查及本院審理中，均供稱：我是車
      行的白牌計程車司機，是綽號「大七」的男子打電話到我
      任職的車行包車，我才從新竹搭載「大七」、「小七」往
      返臺中等語，業據其提出成德車行收費標準及成德123車
      行（24H OPEN）之名片（見偵10423卷第129-133頁）為佐
      。堪認被告陳彥任所述其為白牌計程車司機，係因「大七
      」、「小七」包車，方搭載其等往返新竹及臺中乙節，並
      非虛妄。
    2.觀諸被告陳彥任於警詢中供稱：我載「大七」、「小七」
      到神岡交流道下沒多遠的停車場及后里馬場附近之後，「
      大七」、「小七」就會去搭別人的車子，他們會叫我去其
      他地方等，我沒有擔任放哨及巡視的工作，只是單純包車
      ，1小時500元，每次來回約4000元等語（見偵10423卷第8
      9-92頁）；及於偵查中供稱：我到停車場的時候，有看到
      約3、4台自用小客車在那邊集合，每天不一定，「小七」
      會發無線電給他們，然後他們就會開走，結束後再回收無
      線電。「大七」在我車上有用手機跟別人聯絡，我有聽到
      重車、餐廳（台語）、板車、挖土機，還有問車子什麼時
      候到、幾台車等等。我只是出來賺包車的錢，一小時500
      元，照時間算大約是3、4000元。有時候「小七」會叫我
      載他去哪裡，可能是去附近繞一下又回來，然後他又坐別
      的車，但我不知道為何去附近繞。我真的不知道他們在幹
      嘛，我們的習慣不會問太多等語（見偵10423卷第146-151
      頁）；嗣於本院準備程序及審理時仍供稱：當時我是輪夜
      班，工作時間本來就是晚上6點到隔天早上6時，所以「大
      七」、「小七」打來車行叫車是我在接，我沒有過問他們
      在做什麼等語（見本院訴748卷二第226、229頁）。可見
      被告陳彥任始終供稱其係因「大七」、「小七」致電車行
      包車，為賺取每小時500元之車資，方搭載「大七」、「
      小七」，且其雖有在停車場看到其他自用小客車集合、「
      小七」發放無線電，以及聽聞「大七」、「小七」在車上
      聯絡他人時提及重車、餐廳（台語）、板車、挖土機，與
      車輛數量、到達時間等節，並曾搭載「小七」在A土地附
      近繞，然其並未過問「大七」、「小七」是在做何事，亦
      不知道其等是在從事非法清理廢棄物行為。
（三）衡以被告陳彥任係因「大七」、「小七」包車而搭載其等
      前往A土地附近，則被告陳彥任基於計程車司機立場，認
      為其僅係單純依顧客即「大七」、「小七」指示搭載其等
      前往指定地點或巡繞，其等究係從事何事均與其無關，故
      未多加過問其等究係從事何事，尚合乎情理。況且，被告
      陳彥任並無違反廢棄物清理法之前科紀錄（見本院訴235
      卷第25-26頁），卷內復無證據足認其有至A土地觀看廢棄
      物傾倒情形，亦無其他共犯指證被告陳彥任有參與本案。
      是以，要無從僅憑被告陳彥任自承其有見聞其他自用小客
      車在停車場集合、「小七」發放無線電，「大七」、「小
      七」在車上聯絡他人時提及重車等內容，以及搭載「小七
      」在A土地附近繞等節，即遽認被告陳彥任可預見「大七
      」、「小七」等人係從事非法廢棄物清理行為，並有容任
      該結果發生之意欲。亦即，要難認被告陳彥任具有非法清
      理廢棄物之不確定故意，而與「大七」、「小七」等人具
      有犯意聯絡。
（四）基上，依檢察官所舉之證據，尚難認被告陳彥任就犯罪事
      實一（一）部分確有共同非法清理廢棄物之犯意聯絡及行
      為分擔。
三、綜上所述，依檢察官所舉之證據，尚未達於通常一般人均不
    致有所懷疑，而得確信被告丙○○、陳彥任有公訴意旨所指共
    同非法清理廢棄物犯行，致無從說服本院形成其等有罪之心
    證，屬不能證明被告丙○○、陳彥任犯罪，揆諸前揭規定及說
    明，自應諭知被告丙○○、陳彥任無罪之判決。
據上論斷，應依刑事訴訟法第299條第1項前段、第301條第1項前
段，判決如主文。
本案經檢察官周佩瑩提起公訴、追加起訴及移送併辦，檢察官甲○○到庭執行職務。
中　　華　　民　　國　　111 　年　　10　　月　　18　　日
                  刑事第十八庭  審判長法  官  李宜璇
                                      法  官  吳欣哲
                                      法  官  黃凡瑄
以上正本證明與原本無異。
如不服本判決應於收受送達後20日內向本院提出上訴書狀，並應
敘述具體理由；其未敘述上訴理由者，應於上訴期間屆滿後20日
內向本院補提理由書（均須按他造當事人之人數附繕本）「切勿
逕送上級法院」。
                              　　　　書記官  洪愷翎
中　　華　　民　　國　　111 　年　　10　　月　　20　　日
附錄本案論罪科刑法條：
廢棄物清理法第46條第4款
有下列情形之一者，處1年以上5年以下有期徒刑，得併科新臺幣
1千5百萬元以下罰金：
五、未依第41條第1項規定領有廢棄物清除、處理許可文件，從
    事廢棄物貯存、清除、處理，或未依廢棄物清除、處理許可
    文件內容貯存、清除、處理廢棄物。
【附表一】
編號 犯行 主文 1 犯罪事實一（一） 戊○○共同犯廢棄物清理法第四十六條第四款前段之非法清理廢棄物罪，處有期徒刑壹年。扣案如附表二編號1所示之物沒收；未扣案之犯罪所得新臺幣參仟元沒收，於全部或一部不能沒收或不宜執行沒收時，追徵其價額。 丁○○共同犯廢棄物清理法第四十六條第四款前段之非法清理廢棄物罪，處有期徒刑陸月，如易科罰金，以新臺幣壹仟元折算壹日。扣案如附表二編號5所示之物沒收；未扣案之犯罪所得新臺幣壹萬貳仟元沒收，於全部或一部不能沒收或不宜執行沒收時，追徵其價額。 2 犯罪事實一（二） 戊○○共同犯廢棄物清理法第四十六條第四款前段之非法清理廢棄物罪，處有期徒刑壹年。扣案如附表二編號1所示之物沒收；未扣案之犯罪所得新臺幣參仟元沒收，於全部或一部不能沒收或不宜執行沒收時，追徵其價額。 丁○○共同犯廢棄物清理法第四十六條第四款前段之非法清理廢棄物罪，處有期徒刑陸月，如易科罰金，以新臺幣壹仟元折算壹日。扣案如附表二編號5所示之物沒收。 
【附表二】
編號 扣案物名稱及數量 1 門號0000000000號手機1支（廠牌：蘋果，含SIM卡1張） 2 AYW-6160號自用小客車1輛 3 手持無線電（F-30VU）1支 4 車用無線電（ADI AM580）1支 5 門號0000000000號手機1支（廠牌：三星，含SIM卡1張） 
【附件】
一、偵38734卷一
　1.【己○○】內政部警政署保安警察第七總隊第三大隊第二中隊
    109年12月20日扣押筆錄、扣押物品目錄表（偵38734卷一P.
    37-43）
　2.臺中市政府環境保護局109年12月20日0時40分至3時55分、1
    0時11分至14時15分環境稽查紀錄表（偵38734卷一P.71-77
    ）
　3.【車牌000-0000號】車輛詳細資料報表（偵38734卷一P.99
    ）
　4.【車牌000-0000號】車輛詳細資料報表（偵38734卷一P.101
    ）
　5.【戊○○】數位採證同意書（偵38734卷一P.103-105）
　6.109年10月8日放哨現場監控攝影機擷取畫面（偵38734卷一 
    P.109）
　7.109年12月20日現場監控攝影機擷取畫面及蒐證照片（偵387
    34卷一P.111-125）
　　(1)國道三號中航路二段83巷之放哨及傾倒廢棄物照片（偵3
       8734卷一P.111-116）
　　(2)沙鹿區明德段001地號指認廢棄物照片（偵38734卷一P.1
       17）
　　(3)扣押車輛及無線電照片（偵38734卷一P.119）
　　(4)翻拍戊○○手機與綽號「不中用」之人通聯紀錄照片（偵3
       8734卷一P.121-123）
　　(5)翻拍戊○○手機內「大寶」之聯絡資訊照片（偵38734卷一
       P.123）
　　(6)路口監視器遭蓋黑布照片（偵38734卷一P.125）
　8.犯罪路線圖（偵38734卷一P.127）
　9.車籍資料查詢、監視器翻攝畫面（偵38734卷一P.129-154）
　　(1)【AYW-6160號】109年10月8日、11月7日蒐證照片及車籍
       資料（偵38734卷一P.129-130）
　　(2)【6G-8932號】109年11月1日蒐證照片及車籍資料（偵38
       734卷一P.131-133）
　　(3)【BEV-5038號】109年11月1日蒐證照片及車籍資料（偵3
       8734卷一P.134-136）
　　(4)【200-VB號】109年11月1日蒐證照片及車籍資料（偵387
       34卷一P.137-139）
　　(5)車牌不明之小貨車於109年11月5日蒐證照片（偵38734卷
       一P.140）
　　(6)車牌不明之拖板車於109年10月1日蒐證照片（偵38734卷
       一P.141-144）
　　(7)【18-2F號】109年11月1日蒐證照片及車籍資料（偵3873
       4卷一P.145-146、P.154）
　　(8)【81-3D號】109年11月1日蒐證照片及車籍資料（偵3873
       4卷一P.147-148）
　　(9)【18-CS號】109年11月1日蒐證照片及車籍資料（偵3873
       4卷一P.149-150）
　　(10)【52-7D號】109年11月1日蒐證照片及車籍資料（偵387
        34卷一P.151-152）
　　(11)車牌不明之大貨車於109年11月1日蒐證照片（偵38734
        卷一P.153）
　10.臺中市政府環境保護局109年12月1日中市環稽字第1090137
     525號函及附件車籍資料查詢結果及路口監視器翻拍畫面（
     偵38734卷一P.155-203、213-245）
　　 (1)【車號000-0000號】109年9月7日路口監視器翻拍畫面
        及車籍資料查詢結果（偵38734卷一P.157-158、464、4
        69）
　　 (2)【車號000-0000號】109年9月8日路口監視器翻拍畫面
        及車籍資料查詢結果（偵38734卷一P.159-160、469）
　　 (3)【車號000-0000號】109年9月7日路口監視器翻拍畫面
        及車籍資料查詢結果（偵38734卷一P.161-162、471）
　　 (4)【車號000-0000號】109年9月8日、9月4日、9月5日路
        口監視器翻拍畫面暨駕駛臉部照片及車籍資料查詢結果
        （偵38734卷一P.163-164、471-473）
　　 (5)【車號000-0000號】109年9月4日、9月6日路口監視器
        翻拍畫面及車籍資料查詢結果（偵38734卷一P.165-166
        、475）
　　 (6)【車號0000-00號】109年9月5日路口監視器翻拍畫面及
        車籍資料查詢結果（偵38734卷一P.167-168、477）
　　 (7)【車號000-00號】109年9月5日路口監視器翻拍畫面及
        車籍資料查詢結果（偵38734卷一P.169-171、479）
　　 (8)車號不明之拖板車於109年9月6日至9月8日路口監視器
        翻拍畫面（偵38734卷一P.173、480）
　　 (9)車斗牌疑似○○-XK號拖板車於109年9月8日路口監視器翻
        拍畫面（偵38734卷一P.175、481）
　　 (10)【車斗牌53-RJ號】109年9月8日路口監視器翻拍畫面
         及車籍資料查詢結果（偵38734卷一P.177-179、457、
         482）
　　 (11)【車斗牌HBA-9285號】109年9月8日、9月7日、9月4日
         路口監視器翻拍畫面及車籍資料查詢結果（偵38734卷
         一P.181-183、483）
　　 (12)【車斗牌90-DW號】109年9月7日至9月8日路口監視器
         翻拍畫面及車籍資料查詢結果（偵38734卷一P.185-18
         7、458、484）
　　 (13)【車斗牌KLA-5896號】109年9月5日、9月7日至8日路
         口監視器翻拍畫面及車籍資料查詢結果（偵38734卷一
         P.189-191、485）
　　 (14)【車斗牌5○-J3號】109年9月6日、9月8日路口監視器
         翻拍畫面及【車牌00-00號】、【車牌00-00號】車籍
         資料查詢結果（偵38734卷一P.193-197、459-460、48
         6）
　　 (15)【車頭牌KLB-6056號、車斗牌HL-390號】109年9月4日
         、9月5日之路口監視器翻拍畫面及車籍資料查詢結果
         （偵38734卷一P.199-203、487）
　　 (16)【車頭牌KLC-1826號、車斗牌HB○-○○87號】109年9月4
         日、9月5日路口監視器翻拍畫面及車籍資料查詢結果
         （偵38734卷一P.213-215、462、488）
　　 (17)【車頭牌KLC-1829號、車斗牌HBE-2676號】109年9月7
         日路口監視器翻拍畫面及車籍資料查詢結果（偵38734
         卷一P.217-221、463、489）
　　 (18)【車頭牌○LC-1716號】109年9月7日至9月8日路口監視
         器翻拍畫面及車籍資料查詢結果（偵38734卷一P.223-
         225、490）
　　 (19)【車頭牌KEK-3012號、車斗牌HAB-3860號】109年9月7
         日至9月8日路口監視器翻拍畫面及車籍資料查詢結果
         （偵38734卷一P.227-231、491）
　　 (20)【車頭牌KEJ-300○號、車斗牌50-○○號】109年9月5日
         路口監視器翻拍畫面（偵38734卷一P.233、492）
　　 (21)【車頭牌○○○-○129號】109年9月8日路口監視器翻拍畫
         面（偵38734卷一P.235、493）
　　 (22)【車頭牌998-W5號、車斗牌50-CD號】109年9月8日路
         口監視器翻拍畫面及車籍資料查詢結果（偵38734卷一
         P.237-241、494）
　　 (23)【車頭牌789-W5號】109年9月8日路口監視器翻拍畫面
         及車籍資料查詢結果（偵38734卷一P.243-245、495）
　11.【己○○】指認109年11月1日載運廢棄物車輛照片（偵38734
     卷一P.271-275）
　12.【戊○○】扣案手機之現場蒐證照片（偵38734卷一P.315-35
     9）
　　 (1)戊○○手機外觀（偵38734卷一P.315）
　　 (2)戊○○與「不中用」之電話通話紀錄（偵38734卷一P.315
        -323）
　　 (3)戊○○與暱稱「家家」於109年12月19日之LINE對話紀錄
        （偵38734卷一P.325）
　　 (4)戊○○與暱稱「帥到沒有方向感」於109年12月17日之LIN
        E對話紀錄（偵38734卷一P.327-329）
　　 (5)戊○○與綽號「大寶」之LINE對話紀錄（偵38734卷一P.3
        31）
　　 (6)戊○○與暱稱「帥到沒有方向感」之LINE對話紀錄(日期
        不明)（偵38734卷一P.333-335）
　　 (7)戊○○手機相簿拍攝內容（偵38734卷一P.335-337）
　　 (8)戊○○之LINE個人頁面以「大寶」之名稱對外聯繫翻拍照
        片（偵38734卷一P.339-341）
　　 (9)戊○○手機之電話通話紀錄（偵38734卷一P.341-359）
　13.【己○○】中華郵政帳號0000000-0000000號帳戶開戶資料及
     歷史交易明細（偵38734卷一P.387）
　14.臺中市政府環境保護局109年9月7日環境稽查紀錄表及附件
     如下：（偵38734卷一P.389）
　　 (1)109年9月7日稽查採證照片（偵38734卷一P.390）
　　 (2)現場廢棄物照片（偵38734卷一P.391-392）
　　 (3)109年9月8日空拍影像（偵38734卷一P.393-396）
　　 (4)棄置地點之地籍圖【牛稠坑0000-0000地號】（偵38734
        卷一P.397）
　　 (5)【牛稠坑0000-0000地號】土地所有權人資料、土地出
        租管理者資料（偵38734卷一P.399-401）
　　 (6)國有非公用土地設置太陽光電發電設備租賃契約書（偵
        38734卷一P.402-412）
　　 (7)比鄰土地所有人資料（偵38734一卷P.413）
　　 (8)廢棄物非法棄置動線圖（偵38734一卷P.415、430、435
        、441、449）
　　 (9)廢棄物非法棄置集團車輛引導說明圖（偵38734一卷P.4
        17）
　　 (10)監視器死角及定點監控位置比對（偵38734一卷P.419
         ）
　　 (11)廢棄物非法棄置集團車輛引導照片說明【以9月5日至9
         月6日為例】（偵38734卷一P.421-424）
　　 (12)109年9月4日至9月5日【后里區牛稠坑段0000-0000地
         號】非法棄置監視影像（偵38734卷一P.425-429）
　　 (13)109年9月5日至9月6日【后里區牛稠坑段0000-0000地
         號】非法棄置監視影像（偵38734卷一P.431-434）
　　 (14)109年9月6日至9月7日【后里區牛稠坑段0000-0000地
         號】非法棄置監視影像（偵38734卷一P.436-440）
　　 (15)109年9月7日至9月8日【后里區牛稠坑段0000-0000地
         號】非法棄置監視影像（偵38734卷一P.442-448、451
         -456）
　15.【車號00-00號】車籍資料查詢（偵38734卷一P.461）
　16.監視器相關位置說明（偵38734卷一P.465-468）
　17.【己○○】扣案手機之蒐證照片（偵38734卷一P.505-525）
　　 (1)己○○手機外觀拍攝照片（偵38734卷一P.505）
　　 (2)己○○手機與「封哥」、「大寶」之電話通話紀錄（偵38
        734卷一P.505-508）
　　 (3)綽號「封哥」之聯絡資訊（偵38734卷一P.508-509）
　　 (4)己○○與綽號「封哥」109年9月11日之LINE對話紀錄（偵
        38734卷一P.509-510）
　　 (5)己○○與綽號「封哥」109年9月17日之LINE對話紀錄（偵
        38734卷一P.510-511）
　　 (6)己○○與綽號「封哥」之LINE對話紀錄（偵38734卷一P.5
        11-513）
　　 (7)己○○與綽號「封哥」109年10月23日之LINE對話紀錄（
        偵38734卷一P.514-515）
　　 (8)己○○與綽號「封哥」109年10月29日之LINE對話紀錄（
        偵38734卷一P.516-518）
　　 (9)己○○與綽號「封哥」109年10月30日之LINE對話紀錄（
        偵38734卷一P.519-521）
　　 (10)己○○與綽號「封哥」109年11月1日之LINE對話紀錄（
         偵38734卷一P.521-522）
　　 (11)己○○與綽號「封哥」109年11月4日之LINE對話紀錄（
         偵38734卷一P.522）
　　 (12)己○○與綽號「封哥」109年11月5日之LINE對話紀錄（
         偵38734卷一P.523-524）
　　 (13)綽號「封哥」之封面照片（偵38734卷一P.524-525）
　18.臺中市政府環境保護局110年2月1日中市環稽字第11000098
     38號函（偵38734卷一P.573-574）
　19.臺中市政府環境保護局109年11月17日環境稽查紀錄表（偵
     38734卷一P.577-587）
　　 (1)109年11月17日環境稽查照片（偵38734卷一P.579）
　　 (2)廢棄物體積估算圖（偵38734卷一P.581）
　　 (3)地籍位置圖（偵38734卷一P.583-585，與P.397相同）
　　 (4)廢棄物遺置現場空拍照片（偵38734卷一P.587，與P.39
        5雷同）
　20.臺中市政府環境保護局109年10月8日環境稽查紀錄表、環
     境稽查照片、廢棄物混和比例表（偵38734卷一P.589-596
     ）
　21.臺中市政府環境保護局110年1月20日中市環稽字第1100005
     467號函暨函附監視器影像及車籍資料（偵38734卷一P.609
     -621）
　　 (1)【車號000-0000號】109年12月19日周邊警用監視器影
        像及110年1月15日查詢之車籍資料（偵38734卷一P.611
        -613）
　　 (2)【車號0000-00號】109年12月19日周邊警用監視器影像
        及110年1月15日查詢之車籍資料（偵38734卷一P.615-6
        17）
　　 (3)【車號000-0000號】109年12月19日周邊警用監視器影
        像（偵38734卷一P.619-621）
二、偵38734卷二
　1.臺灣土地銀行股份有限公司110年2月17日總業存字第110001
    3294號函暨函附開戶資料及【帳號000000000000號帳戶】客
    戶歷史交易明細查詢（偵38734卷二P.7-12）
　2.旭昇汽車美容器材社之公司登記資料（偵38734卷二P.95-96
    ）
　3.中華電信資料查詢：
　　(0)0000000000號【丙○○】（偵38734卷二P.99）
　　(0)0000000000號【丁○○】（偵38734卷二P.101、118）
　　(0)0000000000號【丁○○】（偵38734卷二P.101、117-118）
　　(0)000000000號【丁○○】（偵38734卷二P.101、117）
　　(0)0000000000號【林宥辰】（偵38734卷二P.101、117）
　　(0)0000000000號【丙○○】（偵38734卷二P.101、117）
　　(0)0000000000號【丙○○】（偵38734卷二P.102）
　　(0)0000000000號【丙○○】（偵38734卷二P.102、119）
　　(0)0000000000號【丙○○】（偵38734卷二P.119、121）
　4.【許博舜】扣案手機蒐證照片
　　(1)手機外觀拍攝（偵38734卷二P.165-166）
　　(2)許博舜與姚朝元關於109年9月4日至9月8日犯罪事實之LI
       NE對話紀錄（偵38734卷二P.166-169、173）
　　(3)許博舜與姚朝元關於109年11月1日、12月19至20日犯罪
       事實之LINE對話紀錄（偵38734卷二P.170-173）
三、偵7674卷
　1.丙○○與戊○○（大寶）之LINE對話內容（偵7674卷P.15）
　2.丙○○與朱彥菱（帥到沒有方向感）之LINE對話內容（偵7674
    卷P.17）
　3.【丙○○】內政部警政署保安警察第七總隊第三大隊第二中隊
    110年2月24日搜索扣押筆錄、扣押物品目錄表（偵7674卷P.
    85-89）
　4.【丙○○】數位採證同意書（偵7674卷P.93）
四、偵7906卷
　1.【丁○○】自願受搜索同意書、內政部警政署保安警察大隊第
    七總隊第三大隊第二中隊110年2月24日搜索扣押筆錄、扣押
    物品目錄表（偵7906卷P.33-40）
　2.【丁○○】內政部警政署保安警察大隊第七總隊第三大隊第二
    中隊110年2月24日搜索扣押筆錄、扣押物品目錄表（偵7906
    卷P.51-55）
　3.【丁○○】數位採證同意書（偵7906卷P.59）
　4.【丁○○】扣案手機蒐證照片
　　(1)丁○○之GOOGLE地圖109年9月4日至9月8日、11月1日、12
       月19日之時間軸截圖（偵7906卷P.147-155）
　　(2)丁○○之GOOGLE地圖109年10月6日之時間軸截圖（偵7906
       卷P.177）
　　(3)丁○○與「魏趨敬」之LINE對話內容截圖（偵7906卷P.179
       ）
　5.【丁○○】扣案筆記本內頁影本（偵7906卷P.157-175）
　6.【2020年9月至2021年2月】手機行事曆截圖（偵7906卷P.31
    5-325）
五、偵10807卷
　1.臺中市○○區○○○段000000000地號土地可疑犯案車輛出沒狀況
    時序表（偵10807卷P.21-29）
　2.【乙○○】自願受搜索同意書（偵10807卷P.31）
　3.【乙○○】內政部警政署保安警察第七總隊第三大隊第二中隊
    110年3月23日搜索扣押筆錄、扣押物品目錄表（偵10807卷P
    .33-37）
　4.【乙○○】數位採證同意書（偵10807卷P.41）
六、偵17301卷（移送併辦部分）
　1.臺中市政府環境保護局109年9月10日中市環稽字第10901038
    79號函暨現場交叉路口監視器外觀照片（偵17301卷P.350-3
    51）
七、本院訴748卷一
　1.扣案物品照片（本院訴748卷一P.95-101）
　2.本院110院保700扣押物品清單（本院訴748卷一P.105-107）
八、偵10423卷（追加部分）
　1、【許博舜】內政部警政署保安警察第七總隊第三大隊第二
     中隊110年3月19日搜索扣押筆錄、扣押物品目錄表（偵104
     23卷P.39-45）
　2、數位採證同意書【許博舜手機】（偵10423卷P.47）
　3、【許博舜】扣案手機蒐證照片
　　 (1)許博舜與暱稱「姚草(即姚朝元)」之LINE對話紀錄（偵
        10423卷P.67-70、P.75-78）
　　 (2)許博舜與暱稱「帥到沒有方向感(即朱建菱)」之LINE對
        話紀錄（偵10423卷P.71-74）
　4、【陳彥任】本院110年度聲搜字第394號搜索票、內政部警
     政署保安警察第七總隊第三大隊第二中隊110年3月19日搜
     索扣押筆錄、扣押物品目錄表（偵10423卷P.93-101）
　5、數位採證同意書【陳彥任手機】（偵10423卷P.103）
　6、保安警察第七總隊第三大隊第二中隊於臺中市神岡區堤南
     路旁空地蒐證照片（偵10423卷P.127）
　7、成德車行收費標準及名片（偵10423卷P.129-133）
　8、【門號0000000000號(陳彥任)】之通聯記錄、通訊數據上
     網歷程（偵10423卷P.163-181）